【裁判字號】    94,訴,972
【裁判日期】    950209
【裁判案由】    毒品危害防制條例
【裁判全文】
臺灣臺北地方法院刑事判決               94年度訴字第972號
公  訴  人  臺灣臺北地方法院檢察署檢察官
被      告  甲○○
                    （現於臺灣臺北看守所羈押中）
上列被告因毒品危害防制條例案件，經檢察官提起公訴（94年度
毒偵字第2052號）及移送本院併案審理（94年度速偵字第548 號
、94年度毒偵字第2304號），由本院合議庭裁定改依簡式審判程
序審理，茲判決如下：
    主    文
甲○○連續施用第一級毒品，累犯，處有期徒刑拾月。
扣案第一級毒品海洛因共小包（各淨重零點零柒公克、零點壹
伍公克、零點零肆公克），均沒收銷燬之。
    事    實
一、甲○○曾於民國八十九年間，因違反毒品危害防制條例案件
    ，經臺灣板橋地方法院以八十九年度毒聲字第二九０一號裁
    定送觀察勒戒，八十九年五月二十二日開始執行觀察勒戒後
    ，認有繼續施用毒品傾向，經該院以八十九年度毒聲字第三
    六九一號裁定令入戒治處所施以強制戒治一年，自八十九年
    六月十七日起執行強制戒治，嗣經該院於八十九年十一月十
    七日以八十九年度毒聲字第六六三四號裁定停止戒治，所餘
    戒治期間付保護管束，於八十九年十一月二十八日停止戒治
    出所後，九十年六月十六日停止戒治付保護管束期滿執行完
    畢，經臺灣板橋地方法院檢察署檢察官於九十年八月七日以
    九十年度戒毒偵字第四九七號為不起訴處分確定。復於九十
    一年間，因違反毒品危害防制條例案件，經本院於九十一年
    四月十六日以九十一年度毒聲字第七七九號裁定令入戒治處
    所施以強制戒治一年，自九十一年五月十四日起執行強制戒
    治後，經本院於九十二年一月十六日以九十二年度毒聲字第
    一０三號裁定停止戒治，所餘戒治期間付保護管束，而於九
    十二年二月七日停止強制戒治出所，嗣於九十二年四月十四
    日停止戒治付保護管束期滿執行完畢，並經本院以九十一年
    度訴字第四九五號刑事判決判處有期徒刑八月確定，於九十
    三年二月二十九日執行完畢。
二、詎甲○○在上開強制戒治執行完畢後以及上開有期徒刑執行
    完畢後，五年以內，竟因手部骨傷復發，又基於施用第一級
    毒品海洛因之概括犯意，自九十四年五月二十三日上午十一
    時許起至同年十一月一日上午七時許止，先後在其臺北縣永
    和市○○路○段九一巷六號四樓住處內以及工作之臺北市南
    港區某建築工地廁所內，以針筒注射之方式，施用第一級毒
    品海洛因多次。嗣分別於九十四年五月二十四日上午十二時
    許，在臺北市○○○路○段一二之一號為警查獲，扣得第一
    級毒品海洛因一小包（淨重０‧０七公克）；同年八月八日
    下午三時五十分許，在臺北市○○區○○街一０巷一二號前
    為警查獲，扣得第一級毒品海洛因一小包（淨重０‧一五公
    克）；以及同年十一月一日晚上七時許，臺北市○○區○○
    路一００號前為警查獲，扣得第一級毒品海洛因一小包（淨
    重０‧０四公克）。
三、案經臺北市政府警察局信義分局報請臺灣臺北地方法院檢察
    署檢察官偵查起訴及臺北市政府警察局萬華分局報請臺灣臺
    北地方法院檢察署檢察官移送本院併案審理。
    理    由
一、訊據被告甲○○對於其於上開時、地連續施用第一級毒品海
    洛因，並先後於上開時、地為警查獲之犯罪事實坦承不諱，
    經將被告於上開時、地先後三次為警查獲後，在臺北市政府
    警察局信義分局六張犁派出所、臺北市政府警察局萬華分局
    東園街派出所及莒光派出所內，經警對其所採得之尿液送交
    鑑驗結果，確均呈鴉片類陽性反應，此分別有臺灣檢驗科技
    股份有限公司濫用藥物尿液檢驗報告、獲案毒品表（九十四
    年度毒偵字第二０五二號卷第三頁、第四頁）、臺北市政府
    警察局萬華分局九十四年九月十四日北市警萬分刑字第０九
    四三三七六八四００號函、同年十二月一日北市警萬分刑字
    第０九四三四七三五八００號函暨函覆之結文、臺灣檢驗科
    技股份有限公司濫用藥物尿液檢驗報告、臺北市政府警察局
    偵辦毒品案件尿液檢體委驗單各二份（本院卷第七一頁至第
    七四頁、第八七頁至第九０頁）在卷可稽，且經將被告上開
    時、地先後三次為警查獲時所扣得之結晶物各一小包送交鑑
    驗結果，扣案之結晶物三小包，均含有第一級毒品海洛因成
    分，各淨重０‧０七公克、０‧一五公克及０‧０四公克，
    此亦有法務部調查局調科壹字第０二０００七二八八號、第
    000000000號、第000000000號鑑定通知
    書通知書各一份在卷可憑（本院卷第九一頁、第一０三頁、
    第一０五頁），足認被告上開自白與事實相符。
二、被告曾於八十九年間，因違反毒品危害防制條例案件，經臺
    灣板橋地方法院以八十九年度毒聲字第二九０一號裁定送觀
    察勒戒，八十九年五月二十二日開始執行觀察勒戒後，認有
    繼續施用毒品傾向，經該院以八十九年度毒聲字第三六九一
    號裁定令入戒治處所施以強制戒治一年，自八十九年六月十
    七日起執行強制戒治，嗣經該院於八十九年十一月十七日以
    八十九年度毒聲字第六六三四號裁定停止戒治，所餘戒治期
    間付保護管束，於八十九年十一月二十八日停止戒治出所後
    ，九十年六月十六日停止戒治付保護管束期滿執行完畢，經
    臺灣板橋地方法院檢察署檢察官於九十年八月七日以九十年
    度戒毒偵字第四九七號為不起訴處分確定。復於九十一年間
    ，因違反毒品危害防制條例案件，經本院於九十一年四月十
    六日以九十一年度毒聲字第七七九號裁定令入戒治處所施以
    強制戒治一年，自九十一年五月十四日起執行強制戒治後，
    經本院於九十二年一月十六日以九十二年度毒聲字第一０三
    號裁定停止戒治，所餘戒治期間付保護管束，而於九十二年
    二月七日停止強制戒治出所，嗣於九十二年四月十四日停止
    戒治付保護管束期滿執行完畢在案，有臺灣高等法院被告前
    案紀錄表一份在卷可按。是以，本件係被告在其上開違反毒
    品危害防制條例案件之觀察勒戒、強制戒治執行完畢後，五
    年內再犯本件施用第一級毒品之罪之事實甚明。從而，本件
    事證明確，被告上開犯行，洵堪認定，應予依法論處。
三、核被告所為，係犯毒品危害防制條例第十條第一項之施用第
    一級毒品罪。被告持有第一級毒品海洛因進而施用，其持有
    第一級毒品海洛因之低度行為，應為其施用第一級毒品海洛
    因之高度行為所吸收，不另論罪。被告上開多次施用第一級
    毒品海洛因之犯行間，時間緊接，犯罪構成要件相同，顯係
    基於概括犯意反覆為之，為連續犯，應依刑法第五十六條規
    定，以一罪論並加重其刑。至被告自九十四年五月二十三日
    上午十一時許起至同年十一月一日上午七時許止，扣除其於
    九十四年五月二十三日上午十一時許及同日晚上十一時許之
    期間內，先後施用第一級毒品海洛因多次之犯行，雖均未經
    檢察官提起公訴，然因此與業經檢察官提起公訴並經本院論
    罪科刑之於九十四年五月二十三日上午十一時許及同日晚上
    十一時許，施用第一級毒品海洛因共二次之犯行間，具有連
    續犯之裁判上一罪關係，仍為起訴效力所及，本院自應併予
    審理，附此敘明。又被告於九十一年間，因違反毒品危害防
    制條例案件，經本院以九十一年度訴字第四九五號刑事判決
    判處有期徒刑八月確定，於九十三年二月二十九日執行完畢
    ，，亦有上開臺灣高等法院被告前案紀錄表一份在卷足參，
    其於上開有期徒刑執行完畢後，五年以內再犯本件有期徒刑
    以上之罪，為累犯，應依刑法第四十七條規定，加重其刑，
    並應依刑法第七十條規定，遞加重之。爰審酌被告前因施用
    毒品案件經觀察勒戒及強制戒治執行完畢後，竟因手傷復發
    ，又於上開時、地先後施用第一級毒品海洛因多次、施用為
    自戕行為、所生危害及坦承犯行，犯後態度頗佳等一切情狀
    ，量處如主文所示之刑。扣案之第一級毒品海洛因共三小包
    （各淨重０‧０七公克、０‧一五公克、０‧０四公克），
    均應依毒品危害防制條例第十八條第一項前段規定，併予宣
    告沒收銷燬。
四、按被告所犯為死刑、無期徒刑、最輕本刑三年以上有期徒刑
    之罪或高等法院管轄第一審案件以外之罪，並經被告於準備
    程序就被訴事實為有罪之陳述，經告知簡式審判程序之旨，
    並聽取被告及檢察官之意見後，經本院合議庭依刑事訴訟法
    第二百七十三條之一規定，裁定由受命法官獨任進行簡式審
    判程序審理，併予敘明。
據上論斷，刑事訴訟法第二百七十三條之一、第二百九十九條第
一項前段，毒品危害防制條例第十條第一項、第十八條第一項前
段，刑法第十一條前段、第五十六條、第四十七條，判決如主文
。
本案經檢察官郭昭吟到庭執行職務。
中    華    民    國    95    年    2     月    9     日
                        臺灣臺北地方法院刑事第十五庭
                            法  官  吳麗英
以上正本證明與原本無異
如不服本判決應於送達後10日內向本院提出上訴狀
                            書記官  田華仁
中    華    民    國    95    年    2     月    9     日
附錄本案論罪科刑法條：
毒品危害防制條例第十條：施用第一級毒品者，處六月以上五年
                        以下有期徒刑。
                        施用第二級毒品者，處三年以下有期
                        徒刑。


司法院資訊處製作；財團法人民間司法改革基金會備份。
